{"present": {"1 Singular": {"Affirmative": "siocaim", "Question": "an siocaim?", "Negative": "n\u00ed shiocaim"}, "2 Singular": {"Affirmative": "siocann t\u00fa", "Question": "an siocann t\u00fa?", "Negative": "n\u00ed shiocann t\u00fa"}, "3 Singular": {"Male": {"Affirmative": "siocann s\u00e9", "Question": "an siocann s\u00e9?", "Negative": "n\u00ed shiocann s\u00e9"}, "Female": {"Affirmative": "siocann s\u00ed", "Question": "an siocann s\u00ed?", "Negative": "n\u00ed shiocann s\u00ed"}}, "1 Plural": {"Compressed": {"Affirmative": "siocaimid", "Question": "an siocaimid?", "Negative": "n\u00ed shiocaimid"}, "Extended": {"Affirmative": "siocann muid", "Question": "an siocann muid?", "Negative": "n\u00ed shiocann muid"}}, "2 Plural": {"Affirmative": "siocann sibh", "Question": "an siocann sibh?", "Negative": "n\u00ed shiocann sibh"}, "3 Plural": {"Affirmative": "siocann siad", "Question": "an siocann siad?", "Negative": "n\u00ed shiocann siad"}, "Passive": {"Affirmative": "sioctar", "Question": "an sioctar?", "Negative": "n\u00ed shioctar"}}, "future": {"1 Singular": {"Affirmative": "siocfaidh m\u00e9", "Question": "an siocfaidh m\u00e9?", "Negative": "n\u00ed shiocfaidh m\u00e9"}, "2 Singular": {"Affirmative": "siocfaidh t\u00fa", "Question": "an siocfaidh t\u00fa?", "Negative": "n\u00ed shiocfaidh t\u00fa"}, "3 Singular": {"Male": {"Affirmative": "siocfaidh s\u00e9", "Question": "an siocfaidh s\u00e9?", "Negative": "n\u00ed shiocfaidh s\u00e9"}, "Female": {"Affirmative": "siocfaidh s\u00ed", "Question": "an siocfaidh s\u00ed?", "Negative": "n\u00ed shiocfaidh s\u00ed"}}, "1 Plural": {"Compressed": {"Affirmative": "siocfaimid", "Question": "an siocfaimid?", "Negative": "n\u00ed shiocfaimid"}, "Extended": {"Affirmative": "siocfaidh muid", "Question": "an siocfaidh muid?", "Negative": "n\u00ed shiocfaidh muid"}}, "2 Plural": {"Affirmative": "siocfaidh sibh", "Question": "an siocfaidh sibh?", "Negative": "n\u00ed shiocfaidh sibh"}, "3 Plural": {"Affirmative": "siocfaidh siad", "Question": "an siocfaidh siad?", "Negative": "n\u00ed shiocfaidh siad"}, "Passive": {"Affirmative": "siocfar", "Question": "an siocfar?", "Negative": "n\u00ed shiocfar"}}, "past": {"1 Singular": {"Affirmative": "shioc m\u00e9", "Question": "ar shioc m\u00e9?", "Negative": "n\u00edor shioc m\u00e9"}, "2 Singular": {"Affirmative": "shioc t\u00fa", "Question": "ar shioc t\u00fa?", "Negative": "n\u00edor shioc t\u00fa"}, "3 Singular": {"Male": {"Affirmative": "shioc s\u00e9", "Question": "ar shioc s\u00e9?", "Negative": "n\u00edor shioc s\u00e9"}, "Female": {"Affirmative": "shioc s\u00ed", "Question": "ar shioc s\u00ed?", "Negative": "n\u00edor shioc s\u00ed"}}, "1 Plural": {"Compressed": {"Affirmative": "shiocamar", "Question": "ar shiocamar?", "Negative": "n\u00edor shiocamar"}, "Extended": {"Affirmative": "shioc muid", "Question": "ar shioc muid?", "Negative": "n\u00edor shioc muid"}}, "2 Plural": {"Affirmative": "shioc sibh", "Question": "ar shioc sibh?", "Negative": "n\u00edor shioc sibh"}, "3 Plural": {"Compressed": {"Affirmative": "shioc siad", "Question": "ar shioc siad?", "Negative": "n\u00edor shioc siad"}, "Extended": {"Affirmative": "shiocadar", "Question": "ar shiocadar?", "Negative": "n\u00edor shiocadar"}}, "Passive": {"Affirmative": "siocadh", "Question": "ar siocadh?", "Negative": "n\u00edor siocadh"}}, "condi": {"1 Singular": {"Affirmative": "shiocfainn", "Question": "an siocfainn?", "Negative": "n\u00ed shiocfainn"}, "2 Singular": {"Affirmative": "shiocf\u00e1", "Question": "an siocf\u00e1?", "Negative": "n\u00ed shiocf\u00e1"}, "3 Singular": {"Male": {"Affirmative": "shiocfadh s\u00e9", "Question": "an siocfadh s\u00e9?", "Negative": "n\u00ed shiocfadh s\u00e9"}, "Female": {"Affirmative": "shiocfadh s\u00ed", "Question": "an siocfadh s\u00ed?", "Negative": "n\u00ed shiocfadh s\u00ed"}}, "1 Plural": {"Compressed": {"Affirmative": "shiocfaimis", "Question": "an siocfaimis?", "Negative": "n\u00ed shiocfaimis"}, "Extended": {"Affirmative": "shiocfadh muid", "Question": "an siocfadh muid?", "Negative": "n\u00ed shiocfadh muid"}}, "2 Plural": {"Affirmative": "shiocfadh sibh", "Question": "an siocfadh sibh?", "Negative": "n\u00ed shiocfadh sibh"}, "3 Plural": {"Compressed": {"Affirmative": "shiocfaid\u00eds", "Question": "an siocfaid\u00eds?", "Negative": "n\u00ed shiocfaid\u00eds"}, "Extended": {"Affirmative": "shiocfadh siad", "Question": "an siocfadh siad?", "Negative": "n\u00ed shiocfadh siad"}}, "Passive": {"Affirmative": "shiocfa\u00ed", "Question": "an siocfa\u00ed?", "Negative": "n\u00ed shiocfa\u00ed"}}, "imper": {"1 Singular": {"Affirmative": "siocaim!", "Negative": "n\u00e1 siocaim!"}, "2 Singular": {"Affirmative": "sioc!", "Negative": "n\u00e1 sioc!"}, "3 Singular": {"Male": {"Affirmative": "siocadh s\u00e9!", "Negative": "n\u00e1 siocadh s\u00e9!"}, "Female": {"Affirmative": "siocadh s\u00ed!", "Negative": "n\u00e1 siocadh s\u00ed!"}}, "1 Plural": {"Compressed": {"Affirmative": "siocaimis!", "Negative": "n\u00e1 siocaimis!"}, "Extended": {"Affirmative": "siocadh muid!", "Negative": "n\u00e1 siocadh muid!"}}, "2 Plural": {"Affirmative": "siocaig\u00ed!", "Negative": "n\u00e1 siocaig\u00ed!"}, "3 Plural": {"Compressed": {"Affirmative": "siocaid\u00eds!", "Negative": "n\u00e1 siocaid\u00eds!"}, "Extended": {"Affirmative": "siocadh siad!", "Negative": "n\u00e1 siocadh siad!"}}, "Passive": {"Affirmative": "sioctar!", "Negative": "n\u00e1 sioctar!"}}, "pastConti": {"1 Singular": {"Affirmative": "shiocainn", "Question": "an siocainn?", "Negative": "n\u00ed shiocainn"}, "2 Singular": {"Affirmative": "shioct\u00e1", "Question": "an sioct\u00e1?", "Negative": "n\u00ed shioct\u00e1"}, "3 Singular": {"Male": {"Affirmative": "shiocadh s\u00e9", "Question": "an siocadh s\u00e9?", "Negative": "n\u00ed shiocadh s\u00e9"}, "Female": {"Affirmative": "shiocadh s\u00ed", "Question": "an siocadh s\u00ed?", "Negative": "n\u00ed shiocadh s\u00ed"}}, "1 Plural": {"Compressed": {"Affirmative": "shiocaimis", "Question": "an siocaimis?", "Negative": "n\u00ed shiocaimis"}, "Extended": {"Affirmative": "shiocadh muid", "Question": "an siocadh muid?", "Negative": "n\u00ed shiocadh muid"}}, "2 Plural": {"Affirmative": "shiocadh sibh", "Question": "an siocadh sibh?", "Negative": "n\u00ed shiocadh sibh"}, "3 Plural": {"Compressed": {"Affirmative": "shiocaid\u00eds", "Question": "an siocaid\u00eds?", "Negative": "n\u00ed shiocaid\u00eds"}, "Extended": {"Affirmative": "shiocadh siad", "Question": "an siocadh siad?", "Negative": "n\u00ed shiocadh siad"}}, "Passive": {"Affirmative": "shiocta\u00ed", "Question": "an siocta\u00ed?", "Negative": "n\u00ed shiocta\u00ed"}}, "subj": {"1 Singular": {"Affirmative": "go sioca m\u00e9", "Negative": "n\u00e1r shioca m\u00e9"}, "2 Singular": {"Affirmative": "go sioca t\u00fa", "Negative": "n\u00e1r shioca t\u00fa"}, "3 Singular": {"Male": {"Affirmative": "go sioca s\u00e9", "Negative": "n\u00e1r shioca s\u00e9"}, "Female": {"Affirmative": "go sioca s\u00ed", "Negative": "n\u00e1r shioca s\u00ed"}}, "1 Plural": {"Compressed": {"Affirmative": "go siocaimid", "Negative": "n\u00e1r shiocaimid"}, "Extended": {"Affirmative": "go sioca muid", "Negative": "n\u00e1r shioca muid"}}, "2 Plural": {"Affirmative": "go sioca sibh", "Negative": "n\u00e1r shioca sibh"}, "3 Plural": {"Affirmative": "go sioca siad", "Negative": "n\u00e1r shioca siad"}, "Passive": {"Affirmative": "go sioctar", "Negative": "n\u00e1r shioctar"}}, "verbal noun": "sioc", "verbal adjective": "sioctha"}